臺灣臺中地方法院刑事裁定
111年度聲字第652號
聲  請  人  臺灣臺中地方檢察署檢察官
受  刑  人  吳季庭



上列聲請人因受刑人數罪併罰有二裁判以上，聲請定其應執行刑
（111年度執聲字第405號），本院裁定如下：
    主    文
甲○○所犯如附表所示之罪，所處各如附表所示之刑，應執行有期
徒刑伍年貳月。
    理    由
一、聲請意旨略以：受刑人甲○○犯數罪，先後經判決確定如附表
    ，應依刑法第53條、第51條第5款規定，定其應執行之刑，
    爰依刑事訴訟法第477條第1項之規定聲請裁定等語。
二、按裁判確定前犯數罪者，併合處罰之。但有下列情形之一者
    ，不在此限：㈠得易科罰金之罪與不得易科罰金之罪。㈡得易
    科罰金之罪與不得易服社會勞動之罪。㈢得易服社會勞動之
    罪與不得易科罰金之罪。㈣得易服社會勞動之罪與不得易服
    社會勞動之罪。前項但書情形，受刑人請求檢察官聲請定應
    執行刑者，依第51條規定定之；數罪併罰，有二裁判以上者
    ，依第51條之規定，定其應執行之刑；數罪併罰，分別宣告
    其罪之刑，宣告多數有期徒刑者，於各刑中之最長期以上，
    各刑合併之刑期以下，定其刑期。但不得逾30年，刑法第50
    條、第53條、第51條第5款分別定有明文。次按定應執行刑
    ，不僅攸關國家刑罰權之行使，於受刑人之權益亦有重大影
    響，除顯無必要或有急迫情形外，法院於裁定前，允宜予受
    刑人以言詞、書面或其他適當方式陳述意見之機會，程序保
    障更加周全（最高法院110年度台抗大字第489號裁定意旨參
    照）。
三、經查，受刑人因如附表所示之罪，經先後判處如附表所示之
    刑，均經分別確定在案，有如附表所示之判決書及臺灣高等
    法院被告前案紀錄表各1份在卷可稽。茲檢察官聲請就受刑
    人所犯如附表所示之罪定其應執行之刑，而受刑人所犯如附
    表編號1至2、9所示之罪，固為得易科罰金之罪，如附表編
    號3至8、10至13所示之罪，則為不得易科罰金之罪，然受刑
    人已請求檢察官就如附表所示之罪聲請定應執行刑，此有臺
    灣臺中地方檢察署刑法第50條第1項但書案件是否請求定應
    執行刑調查表1份附卷足憑，從而，檢察官經受刑人之請求
    ，聲請定其應執行之刑，本院審核認聲請為正當。復經本院
    函請受刑人於文到後7日內就本件檢察官聲請定應執行刑陳
    述意見，該函文已合法送達受刑人，惟受刑人未於期限內陳
    述意見等情，此有本院送達證書1份附卷足憑，已給予受刑
    人陳述意見之機會，再參酌受刑人所犯如附表所示各罪之犯
    罪態樣、時間間隔、侵害法益，暨考量各罪合併後之不法內
    涵、罪責原則及合併刑罰所生之效果等情，依限制加重原則
    ，應定其應執行之刑。
四、依刑事訴訟法第477條第1項，刑法第53條、第50條第2項、
    第51條第5款，裁定如主文。
中　　華　　民　　國　　111 　年　　5 　　月　  31　  日
                  刑事第十一庭  法  官  林依蓉
以上正本證明與原本無異。
如不服本裁定，應於送達後5日內，向本院提出抗告狀。（應附
繕本）
                                書記官  林  俐
中　　華　　民　　國　　111 　年　　5 　　月　　31　　日
附表：
編號  １ ２ ３ 罪名  偽造文書 偽造署押 詐欺 宣告刑  有期徒刑3月 有期徒刑2月 有期徒刑1年1月 (共2次) 犯罪日期  108年1月1日 107年9月11日至12日 ①107年1月26日 ②107年1月26日 偵查（自訴）機關 年度案號   臺灣臺中地方檢察署108年度偵字第4478號 臺灣臺中地方檢察署108年度偵字第94號 臺灣臺中地方檢察署107年度少連偵字第213號等 最後事實審 法院 臺灣臺中地方法院 臺灣臺中地方法院 臺灣高等法院臺中分院  案號 108年度中簡字第1110號 108年度中簡字第938號 108年度金上訴字第6678號等  判決日期 108年5月27日 108年7月29日 108年9月12日 確定判決 法院 臺灣臺中地方法院 臺灣臺中地方法院 臺灣高等法院臺中分院  案號 108年度中簡字第1110號 108年度中簡字第938號 108年度金上訴字第678號等  判決確定日期 108年6月20日 108年9月2日 108年10月4日 是否為得易科罰金、易服社會勞動之案件  是 是 否 備註  臺灣臺中地方檢察署108年度執字第12033號（編號1至5經本院109年度聲字第558號裁定應執行有期徒刑2年） 臺灣臺中地方檢察署108年度執字第13217號（編號1至5經本院109年度聲字第558號裁定應執行有期徒刑2年） 臺灣臺中地方檢察署108年度執字第15424號（編號1至5經本院109年度聲字第558號裁定應執行有期徒刑2年） 

編號  ４ ５ ６ 罪名  詐欺 詐欺 詐欺 宣告刑  有期徒刑1年2月 (共3次) 有期徒刑1年1月 有期徒刑1年1月 (共20次) 犯罪日期  ①107年1月27日 ②107年1月27日 ③107年1月27日 107年1月27日 106年11月17日至18日、20至21日、24日、27日、12月4日至7日、14至17日、20日至22日、25日、107年1月7日、9日 偵查（自訴）機關 年度案號   臺灣臺中地方檢察署108年度偵字第17667號 臺灣臺中地方檢察署108年度偵字第17667號 臺灣臺南地方檢察署107年度偵字第2109、2878號 最後事實審 法院 臺灣臺中地方法院 臺灣臺中地方法院 臺灣高等法院臺南分院  案號 108年度訴字第1825號 108年度訴字第1825號 108年度上訴字第91、304、586號  判決日期 108年11月29日 108年11月29日 108年8月27日 確定判決 法院 臺灣臺中地方法院 臺灣臺中地方法院 臺灣高等法院臺南分院  案號 108年度訴字第1825號 108年度訴字第1825號 108年度上訴字第91、304、586號  判決確定日期 108年12月30日 108年12月30日 109年6月16日 是否為得易科罰金、易服社會勞動之案件  否 否 否 備註  臺灣臺中地方檢察署109年度執字第1290號（編號1至5經本院109年度聲字第558號裁定應執行有期徒刑2年） 臺灣臺中地方檢察署109年度執字第1290號（編號1至5經本院109年度聲字第558號裁定應執行有期徒刑2年） 臺灣臺南地方檢察署109年度執字第5592號(臺灣臺中地方檢察署109年度執助字第1675號)（編號6至7經判決應執行有期徒刑3年4月） 

編號  ７ ８ ９ 罪名  詐欺 詐欺 妨害自由 宣告刑  有期徒刑8月 (共26次) 有期徒刑1年3月 (共2次) 有期徒刑3月 犯罪日期  106年11月19日、22日至23日、25日至26日、28日至30日、12月1日至3日、18日至19日、23日至24日、26日至31日、107年1月3日至6日、10日 ①107年1月24日至26日 ②107年1月22日至26日 107年9月6日至11日 偵查（自訴）機關 年度案號   臺灣臺南地方檢察署107年度偵字第2109、2878號 臺灣臺中地方檢察署108年度少連偵字第313號 臺灣臺中地方檢察署107年度偵字第27714號 最後事實審 法院 臺灣高等法院臺南分院 臺灣臺中地方法院 臺灣臺中地方法院  案號 108年度上訴字第91、304、586號 108年度金訴字第171號 108年度訴字第1725號  判決日期 108年8月27日 108年11月26日 108年12月2日 確定判決 法院 臺灣高等法院臺南分院 臺灣高等法院臺中分院 臺灣臺中地方法院  案號 108年度上訴字第91、304、586號 109年度金上訴字第583號 108年度訴字第1725號  判決確定日期 109年6月16日 109年4月29日 108年12月30日 是否為得易科罰金、易服社會勞動之案件  否 否 是 備註  臺灣臺南地方檢察署109年度執字第5592號(臺灣臺中地方檢察署109年度執助字第1675號)（編號6至7經判決應執行有期徒刑3年4月） 臺灣臺中地方檢察署109年度執字第6606號（編號8經判決應執行有期徒刑2年4月） 臺灣臺中地方檢察署109年度執字第2201號 

編號  １０ １１ １２ 罪名  詐欺 詐欺 詐欺 宣告刑  有期徒刑8月 有期徒刑1年2月 有期徒刑1年1月 犯罪日期  107年10月下旬某日至107年12月25日 107年1月25日 107年1月26日 偵查（自訴）機關 年度案號   臺灣臺中地方檢察署108年度偵字第22546、27763、29660、33902號、109年度偵緝字第179、180號 臺灣臺中地方檢察署108年度偵字第30120、30121號、108年度少連偵字第368號 臺灣臺中地方檢察署107年度少連偵字第90、114號 最後事實審 法院 臺灣臺中地方法院 臺灣臺中地方法院 臺灣高等法院臺中分院  案號 108年度訴字第2702號、109年度訴字第419號 108年度訴字第2788號 109年度金上更一字第254號  判決日期 109年5月5日 109年5月26日 109年11月5日 確定判決 法院 臺灣臺中地方法院 臺灣臺中地方法院 臺灣高等法院臺中分院  案號 108年度訴字第2702號、109年度訴字第419號 108年度訴字第2788號 109年度金上更一字第254號  判決確定日期 109年6月2日 109年6月30日 109年12月17日 是否為得易科罰金、易服社會勞動之案件  否 否 否 備註  臺灣臺中地方檢察署109年度執字第10913號 臺灣臺中地方檢察署109年度執字第11021號 臺灣臺中地方檢察署110年度執字第209號 

編號  １３ （以下空白）  罪名  詐欺   宣告刑  有期徒刑1年1月   犯罪日期  107年1月25日   偵查（自訴）機關 年度案號   臺灣臺中地方檢察署109年度偵字第29513號   最後事實審 法院 臺灣臺中地方法院    案號 110年度金訴字第53號    判決日期 110年3月19日   確定判決 法院 臺灣臺中地方法院    案號 110年度金訴字第53號    判決確定日期 110年4月20日   是否為得易科罰金、易服社會勞動之案件  否   備註  臺灣臺中地方檢察署110年度執字第5878號